臺灣高雄地方法院刑事判決　　　　　　　　　　　　九十一年度訴字第一七九一號
　　公　訴　人　臺灣高雄地方法院檢察署檢察官
　　被　　　告　甲○○
右列被告因毒品危害防制條例案件，經檢察官提起公訴（九十一年度毒偵字第二五三
號），本院判決如左：
    主  文
甲○○連續施用第一級毒品，處有期徒刑捌月。
被訴持有第二級毒品部分，免訴。
    事  實
一、甲○○於民國八十九年間因施用毒品案件，經本院以八十九年度毒聲字第四一五
    三號裁定送觀察、勒戒後，經評定認無繼續施用毒品傾向，經臺灣高雄地方法院
    檢察署檢察官於八十九年六月一日，以八十九年度毒偵字第三八六五號為不起訴
    處分確定後，五年內仍不知悔改，明知海洛因業經公告列為毒品危害防制條例第
    二條第二項之第一級毒品，不得非法持有、施用，仍基於施用第一級毒品之概括
    犯意，於八十九年十月間某日起至八十九年十一月十五日某時止，連續在其位於
    高雄縣岡山鎮大同巷二一之二號之住處等地，以將海洛因摻入香菸吸食之方式，
    約一、兩天即施用第一級毒品海洛一次。嗣經警於八十九年十一月十六日晚間七
    時三十分許，在高雄市○○區○○路與八德路口查獲，並經臺灣高雄地方法院以
    八十九年度毒聲字第九０八三號裁定送觀察、勒戒，認有繼續施用毒品傾向。
二、案經高雄市政府警察局移送台灣高雄地方法院檢察署檢察官偵查起訴。
    理  由
一、訊據被告甲○○對於右揭施用第一級毒品海洛因之事實均坦承不諱，且被告經警
    查獲時所採集之尿液，經送高雄市政府衛生局檢驗之結果呈嗎啡陽性反應，有該
    局八十九年十一月二十三日高衛試煙字第Ａ—一０一號煙毒尿液檢驗成績書附卷
    可稽；按海洛因經注入人體後，百分之九十以上於二十四小時內，自尿中排出，
    平均可檢出時限，約為四十五小時，亦據行政院衛生署藥物食品檢驗局以八十一
    年九月八日（八十一）藥檢壹字第八一一四四八八五號函，敘述明白，另海洛因
    注射入人體後，水解還原成嗎啡，再循嗎啡之代謝方式排出體外，已據行政院衛
    生署藥物食品檢驗局以（七三）藥檢壹字第○三○二二一號函說明綦詳，是被告
    之自白堪認與事實相符。被告於八十九年間因施用毒品案件，經本院以八十九年
    度毒聲字第四一五三號裁定送觀察、勒戒後，經評定認無繼續施用毒品傾向，經
    臺灣高雄地方法院檢察署檢察官於八十九年六月一日，以八十九年度毒偵字第三
    八六五號為不起訴處分確定，及被告所犯本案施用第一級毒品海洛因犯行，經本
    院以八十九年度毒聲字第九０八三號裁定送觀察、勒戒後，認有繼續施用毒品傾
    向，復經本院以八十九年毒聲字第九六五二號裁定施以強制戒治等情，有台灣高
    等法院被告全國前案紀錄表、高雄地方法院檢察署刑案資料查註紀錄表、台灣高
    雄看守所附設勒戒處所八十九年十一月二十八日高所坤戒勒字第五一五二號函附
    有無繼續施用毒品傾向證明書各一份附卷可證，足證被告於觀察、勒戒後，無繼
    續施用毒品傾向，經檢察官為不起訴處分後，五年內再犯本件施用第一級毒品罪
    ，經觀察、勒戒後，有繼續施用毒品之傾向，並經檢察官向本院聲請強制戒治，
    即應進入訴訟程序審理；是本件被告施用第一毒品海洛因之犯行事證明確，洵堪
    認定。
二、核被告所為，係犯毒品危害防制條例第十條第一項之施用第一級毒品罪。公訴人
    雖僅就被告於八十九年十一月十六日或前三日某時內，施用第一級毒品海洛因一
    次之行為起訴，惟被告於八十九年十月間某日起至八十九年十一月十五日之其餘
    施用第一級毒品海洛因犯行，與起訴部分之行為有連續犯之關係，為裁判上一罪
    ，本院自得併予審理。被告因連續施用第一級毒品前持有第一級毒品之行為，本
    應論以連續持有第一級毒品之罪，惟各該次持有第一級毒品之行為均為其後施用
    第一級毒品之行為所吸收，不另論連續持有第一級毒品罪。被告多次施用第一級
    毒品犯行，時間緊接，手法相同，所犯又係構成要件相同之罪名，為連續犯，應
    依法論以一罪，並加重其刑。爰審酌被告前已有施用毒品犯行，經公訴人為不起
    訴處分，自應念及國家刑事政策對於初犯施用毒品者，先施以觀察、勒戒，期使
    斷癮，不致再犯，被告竟於前案不起訴處分後，再犯本件施用毒品罪，惟念其施
    用毒品僅戕害己身，未危及他人等一切情狀，量處如主文所示之刑，以資懲儆。
三、公訴意旨另以：被告於八十九年十一月十六日晚間七時三十分許，在高雄市○○
    路三二０號前，自姓名、年籍不詳綽號「國志」之成年男子處取得第二級毒品安
    非他命一包及大麻二包，因認被告就此部分亦涉犯持有第二級毒品罪嫌。按案件
    曾經判決確定者，應為免訴之判決，此項原則關於實質上一罪或裁判上一罪，均
    有其適用。連續犯係裁判上一罪，其一部分犯罪事實曾經判決確定者，其效力當
    然及於全部，故檢察官復將其他部分重行起訴，亦應諭知免訴之判決（最高法院
    四十九年台非字第二Ｏ號判例參照）。經查，本件被告前被訴基於施用第二級毒
    品安非他命之概括犯意，自八十九年九月五日下午一時三十分起回溯二十四小時
    內之某時起，至同年十一月十五日止，連續在其高雄縣岡山鎮大同巷二一之二號
    住處，施用安非他命多次，嗣於八十九年十一月十六日晚間八時許，為警於高雄
    市○○區○○路與八德路口查獲，所涉犯毒品危害防制條例第十條第二項之施用
    第二級毒品罪，業經臺灣高雄地方法院檢察署檢察官提起公訴，並由本院於九十
    年七月三十一日以九十年度易字第一六四三號判處有期徒刑四月確定，有該判決
    書一份、臺灣高等法院被告全國前案紀錄表等附卷足憑，合先敘明。被告因連續
    施用第二級毒品前持有第二級毒品之行為，本應論以連續持有第二級毒品之罪，
    惟各該次持有第二級毒品之行為均為其後施用第二級毒品之行為所吸收，故不另
    論連續持有第二級毒品罪；而本件公訴人起訴被告持有第二級毒品之犯罪事實，
    乃係被告於八十九年十一月十六日晚間七時三十分許，在高雄市○○路三二０號
    前，自「國志」處取得第二級毒品安非他命及大麻後而非法持有之等情，被告於
    本院審理時亦自承本件取得之第二級毒品安非他命及大麻，亦係欲作為自己施用
    之用，是以被告本件犯持有第二級毒品罪之時間，與被告在上開前案持有第二級
    毒品之時間觀之，其時間非常相接，犯罪手法亦屬相同，僅因前案被告持有第二
    級毒品之行為，為施用第二級毒品之行為所吸收，方於前案不另論被告持有第二
    級毒品罪，是被告就前案持有第二級毒品之犯行與本件持有第二級毒品之犯行，
    顯係基於概括犯意反覆為之，自屬連續犯，為裁判上一罪，依審判不可分原則，
    該前案判決之效力應及於全部犯罪事實，揆諸前揭說明，就此部分本院爰諭知免
    訴之判決。
據上論斷，應依刑事訴訟法第二百九十九條第一項前段、第三百零二條第一款，毒品
危害防制條例第十條第第一項，刑法第十一條前段、第五十六條，判決如主文。
中      華      民      國      九十一      年      九    月    十二    日
                                  臺灣高雄地方法院刑事第四庭
              審判長法官  黃建榮
                                            法官  楊宗翰
                                            法官  盧怡秀
右正本證明與原本無異。
如不服本判決，應於判決送達後十日內，向本院提出上訴狀。
                                          書記官  林佳蓉
中      華      民      國      九十一      年      九    月    十三    日
附錄論罪科刑法條：
毒品危害防制條例第十條
施用第一級毒品者，處六月以上五年以下有期徒刑。
施用第二級毒品者，處三年以下有期徒刑。
